【裁判字號】    99,抗,22
【裁判日期】    990816
【裁判案由】    拍賣抵押物
【裁判全文】
臺灣基隆地方法院民事裁定                99年度抗字第22號
抗  告  人  乙○○
相  對  人  國泰世華商業銀行股份有限公司
法定代理人  甲○○
上列當事人間拍賣抵押物事件，抗告人對於民國99年5 月25日本
院基隆簡易庭99年度司拍字第78號裁定提起抗告，本院第二審合
議庭裁定如下：
    主  文
抗告駁回。
抗告程序費用新臺幣壹仟元由抗告人負擔。
    理  由
一、相對人在原審聲請意旨略以：抗告人前以其所有如附表所示
    之不動產(下稱系爭不動產)為擔保向相對人借款，並設定最
    高限額新臺幣188萬元之抵押權，存續期間自民國94年4月4
    日起至124年4月3日止，債務清償期則依照各個債務契約所
    定之清償日期，經登記在案。嗣抗告人未依約清償，依約即
    喪失期限利益應立即全部償還，為此聲請拍賣抗告人系爭不
    動產以資受償，並提出抵押權設定契約書、他項權利證明書
    、貸款契約書、建物登記謄本、土地登記謄本等件為證。
二、抗告意旨略以：抗告人已與相對人協商，相對人表示只要抗
    告人每期房貸均按時按額繳納，相對人即不會強制執行拍賣
    系爭不動產，並檢附抗告人銀行存摺內頁影本為證，為此提
    起抗告云云。
三、按聲請拍賣抵押物屬非訟事件，法院所為准許與否之裁定，
    無確定實體法上法律關係存否之性質，於債權及抵押權之存
    否，並無既判力。故祇須其抵押權已經依法登記，且債權已
    屆清償期而未受清償，法院即應為准許拍賣之裁定。而對於
    此項法律關係有爭執之人，為保護其權利，得提起訴訟，以
    謀解決，不得僅依抗告程序聲明其爭執，並據為廢棄准許拍
    賣抵押物裁定之理由（最高法院94年度台抗字第270 號裁定
    參照）。經查，本件原審依相對人所提上開證物為形式上審
    查，認為系爭抵押權登記之清償期業已屆滿而未受清償，裁
    定准許相對人拍賣抵押物之聲請，核無不合。本件抗告人雖
    以其已與相對人協商，只要抗告人均按期按額繳納房貸，相
    對人就不會對系爭不動產強制執行為由提起抗告，惟縱令屬
    實，已涉抵押物所擔保債權之實體爭執，依首揭法條規定及
    說明，非屬許可拍賣抵押物事件所應審酌之要件，自仍應為
    許可拍賣抵押物之裁定。從而，抗告人提起本件抗告，請求
    廢棄原裁定，為無理由，自應予駁回。
四、據上論結，本件抗告為無理由，依非訟事件法第46條、第21
    條第2項、第24條第1項，民事訴訟法第 495條之1第1項、第
    449條第1項、第78條，裁定如主文。
中    華    民    國    99    年    8     月    16    日
                  民事庭審判長法  官  蔡聰明
                              法  官  陳湘琳
                              法  官  徐世禎
本裁定除以適用法規顯有錯誤為理由，並經本院許可外，不得再
抗告。
如提起再抗告，應於收受送達後10日內向本院提出再抗告狀，並
繳納再抗告費新台幣1000元。
中    華    民    國    99    年    8     月    16    日
                              書記官  周素秋

司法院資訊處製作；財團法人民間司法改革基金會備份。
